【裁判字號】    89,簡上,11
【裁判日期】    890502
【裁判案由】    公共危險
【裁判全文】
臺灣雲林地方法院刑事判決                          八十九年度簡上字第一一號
    公  訴  人  臺灣雲林地方法院檢察署檢察官
    上  訴  人
    即  被  告  甲○○
右上訴人因公共危險案件，不服本院八十九年一月十九日北港簡易庭八十九年度港交
簡字第一０號刑事簡易判決（聲請書案號：八十九年度偵字第一０二號），提起上訴
，本院第二審判決如左：
    主  文
上訴駁回。
    事  實
一、甲○○於民國八十八年十二月二十三日下午一時許即開始飲酒，於同日晚上六時
    三十分許，業已酒醉不能安全駕駛動力交通工具，竟仍在雲林縣北港鎮○○路中
    華電信公司前駕駛車號ＳＯ－一九八六號自小客車上路。於同日晚上約六時四十
    五分許，甲○○欲將該車停放在北港鎮○○路嘉義客運前時，因酒醉而於停車之
    際二次衝撞前方已停妥之乙○○之車號Ｐ二－一九三自小客車，而經警於同日晚
    上七時十四分測得其口中酒精濃度達每公升一˙四五毫克，而悉上情。
二、案經雲林縣警察局北港分局報告臺灣雲林地方法院檢察署檢察官偵查起訴。
    理  由
一、訊據上訴人即被告林廣富矢口否認有何犯行，辯稱：伊當時並未喝醉酒，是車子
    自己滑下去撞前方車子云云。經查：被告於警訊中業已坦承於上開時間開始喝酒
    ，並於北港鎮○○路中華電信公司前上路，而在上開地點要停車時與前方之自小
    客車相撞之事實無誤，於本院庭訊中，被告亦自承其係於喝酒後，在車子碰撞前
    約十分鐘開車上路屬實。而被告於同日晚上七點十四分經警測得其口中酒精濃度
    達每公升一˙四五毫克，有酒精測試單一紙在卷足參，則被告酒後上車時之血液
    酒精濃度已達每百毫升二百九十毫克，該血液所含酒精濃度因而表現於外在行為
    上，係呆滯木僵、嘔吐、可能昏迷之狀態等情，均有法務部法醫研究所函文、法
    務部函文及其所附之酒後血中濃度與行為表現譜的關係一覽表附卷可憑。況被告
    於車禍當時確已酒醉之事實，亦據現場目擊證人乙○○證稱：於當日晚上六時四
    十五分許，伊當時站在伊所停之車後，見到被告車子開過來就閃開，被告卻又加
    油突然衝撞車子後面二次，並下車很大聲向伊說話，人站不穩，酒味很濃等語，
    亦足徵被告酒醉駕車之情為真。本件事證明確，被告所辯顯係卸責之詞，犯行堪
    以認定，自應依法論科。
二、核被告所為係犯刑法第一百八十五條之三之公共危險罪。爰審酌被告上訴意旨空
    言狡辯，顯見毫無悔意，被告雖以駕車載客為業，惟於本院審理庭庭期之前一日
    ，猶仍自該日下午四、五點喝酒至開庭當日天亮之際乙情，均為被告所自承在卷
    ，顯見其嗜酒成性，職業道德嚴重欠缺，品行確有不端等一切情狀，則本院第一
    審依刑事訴訟法第四百四十九條第一項前段、刑法第一百八十五條之三、第四十
    一條、罰金罰鍰提高標準條例第二條，逕行判決被告有期徒刑五月，如易科罰金
    ，以三百元折算一日之刑罰，認事用法並無違誤之處，量刑亦屬妥當，上訴人猶
    執前詞否認犯罪，毫無足取，為無理由，應予駁回。
據上論斷，應依刑事訴訟法第四百五十五條之一第三項、第三百六十八條，判決如主
文。
中      華      民      國      八十九      年      五      月    二    日
                                            臺灣雲林地方法院刑事第一庭
                                            審判長法  官  康  樹  正
                                                  法  官  劉  為  丕
                                                  法  官  侯  廷  昌
右正本證明與原本無異。
不得上訴。
                                                  書記官  陳  美  華
中      華      民      國      八十九      年      五      月    二    日


司法院資訊處製作；財團法人民間司法改革基金會備份。
